# 求助陈版主关于远期外汇合约现金流问题

提问人：LF2019 时间：2021-03-07 20:17:14
请问陈版主关于远期外汇现金流列示问题：
公司存在大额出口业务，会通过和银行签署远期外汇合约规避汇率波动风险。
假设：
公司于 1 月 1 日签署 100 万美金远期外汇卖出合约，锁定汇率未6.8，当日汇率7.0，交割期限为 6 月 1 日至 6 月 15 日。
公司于 6 月 10 日选择交割，当日汇率为6.7。
请教陈版主，在现金流表中
应该以净额列示：收回投资收到的现金 100 万*（6.8-6.7）=10万人民币
还是应该列示为投资支付的现金 100 万 6.7=670 万人民币，收回投资收到的现金 100 万6.8=680万人民币谢谢

回答人：chenyiwei
根据《企业会计准则第 31 号——现金流量表》第五条，现金流量应当分别按照现金流入和现金流出总额列报。但是，下列各项可以按照净额列报：
（一）代客户收取或支付的现金。
（二）周转快、金额大、期限短项目的现金流入和现金流出。
（三）金融企业的有关项目，包括短期贷款发放与收回的贷款本金、活期存款的吸收与支付、同业存款和存放同业款项的存取、向其他金融企业拆借资金、以及证券的买入与卖出等。
如果这两笔现金流量是在同一时间、与同一交易对手之间、基于同一交易或事项而发生，则净额列报是合理的。反之应分别列报流入和流出。